# 关于收到财政专项资金的所得税会计处理问题的探讨

提问人：Yanlinqin 时间：2012-02-18 12:30:32
企业收到财政专项资金，税务上按不征税收入处理，会计上按与资产相关的政府补助处理，报表上体现为固定资产（A+B）和递延收益A。该项业务的所得税如何进行会计核算？ 我认为，固定资产的计税基础等于账面价值减去递延收益=（ A + B） - A =B，产生应纳税差异 = （A + B） - B = A，应确认递延所得税负债为： A税率。递延收益的账面价值与计税基础均为 A ，不能确认递延所得税资产。也即，不征税收入对企业权益的增加为： A （1-税率），这是由于与不征税收入相关的费用及资产折旧摊销不得税前扣除所产生的。

回答人：chenyiwei
不征税收入用于形成固定资产时，在初始确认阶段应当没有递延所得税影响。 调整后固定资产的帐面价值＝固定资产帐面价值－递延收益＝（A+B）-A=B。 固定资产的计税基础＝B。 两者相同，所以没有暂时性差异。
从另一方面讲，固定资产和递延收益初始确认时都是既不影响应纳税所得额也不影响会计利润的，所以适用所得税准则规定的“初始确认豁免”。